# 全资国资参与政府项目是否属于BOO？

提问人：colynnchiu 时间：2018-06-13 23:30:35
资金来源：项目公司为全国资母公司下设子公司，子公司所有资金为母公司投入自有资金（主要是实缴注册资本），无社会资本参与。项目运营方式：建设+后期运维，建设内容为搭建系统平台，该平台所有权为公司。 项目受益方：建设以及后期运维服务的受益方为公益项目、政府项目。 项目补偿方式：项目成本以及运维支出政府通过专项补贴的形式予以返还（短期无其他收入来源） 我认为从实质上来看属于政府向此国企子公司采购服务，由于不符合无偿性的特征，不可归为政府补助，请问此判断是否正确，另外想请问，此类项目是否属于BOO项目？虽然符合建设+运营+所有的方式，但是无社会资本参与，请版主指导。

回答人：chenyiwei
1 、“从实质上来看属于政府向此国企子公司采购服务，由于不符合无偿性的特征，不可归为政府补助”的判断基本合理。 2 、虽然该项目公司的背景是100%国资，但如果该项目公司的实际控制人与该政府（作为合同授予方）无隶属关系，建设资金并无大部分直接或间接来源于作为合同授予方的政府的情况，则不影响其属于PPP-BOO项目。